

Ari Ardiansyah

Kabupaten Bandung, Jawa Barat, Indonesia | ariardiansyah101@gmail.com

Profesional IT berpengalaman selama 5+ tahun dengan semangat untuk menjelajahi teknologi baru dan kemampuan belajar yang cepat. Memiliki keahlian dalam pengembangan perangkat lunak, dan selalu antusias untuk mengambil tantangan baru.

in https://www.linkedin.com/in/ari-ardiansyah101/

Pengalaman Kerja

Project Lead Developer • PT Digital Amore Kriyanesia

Juli 2023 - Present | Badung, Indonesia

• Pengembangan yang berfokus pada hasil dengan pengalaman sukses mengelola proyek. Ahli dalam menyusun alur kerja bisnis, mengoptimalkan struktur data, menganalisis aplikasi, dan memimpin tim untuk menyelesaikan proyek tepat waktu dengan kualitas tinggi. Berkomitmen menciptakan lingkungan kerja yang kolaboratif dan inovatif.

Full Stack Developer • PT Digital Amore Kriyanesia

April 2020 - Desember 2023 | Badung, Indonesia

• Developer Full Stack dengan pengalaman dalam mengembangkan aplikasi desktop, web, mobile, dan layanan API. Terampil dalam merancang RESTful API, struktur database, dan antarmuka frontend yang menarik. Ahli di backend dan frontend, serta mahir mengintegrasikan berbagai teknologi untuk solusi lengkap. Bersemangat menggunakan pendekatan inovatif untuk meningkatkan pengalaman pengguna dan keberhasilan proyek.

Web Developer • PT Digital Amore Kriyanesia

Juli 2019 - Desember 2020 | Bandung, Indonesia

• Web Developer berfokus pada detail, ahli dalam membuat sistem manajemen khusus sesuai kebutuhan organisasi. Terampil mengembangkan antarmuka pengguna yang intuitif dan backend yang efisien untuk mendukung operasi bisnis. Mahir bekerja sama dengan pemangku kepentingan untuk memahami kebutuhan dan memberikan solusi tepat waktu. Berkomitmen untuk terus belajar dan memanfaatkan teknologi terbaru.

Freelance Software Engineer • Freelancer

Juli 2017 - Present | Badung, Indonesia

Freelance Web Developer • Akeno Multimedia Solution

Oktober 2020 - Februari 2023 | Bandung, Indonesia

Junior Web Developer • VMT Software

Juni 2018 - Juli 2019 | Bandung, Indonesia

Pendidikan

Universitas Teknologi Bandung

Teknologi Informasi • 2018 - 2023

Lulus dengan IPK 3.9

Binar Academy

Backend Javascript • 2022 - 2022

Lulus dengan nilai 4.6/5.0

SMK Assalaam Bandung

Rekayasa Perangkat Lunak • 2015 - 2018

Skil

- Programming (Java, PHP, Javascript)
- Analis Database (Mysql, PostgreSQL)
- Bisnis Analis (Merancang Sistem)

Bahasa

- Indonesia Native
- English

Powered by CakeResume



SERTIFIKAT

DIBERIKAN KEPADA:

Ari Ardiansyah

Atas Partisipasinya sebagai :

PESERTA

Information System and Business

Yang diselenggarakan pada : Sabtu, 25 Juli 2020

Ketua Sekolah Tinggi Teknologi Bandung

STTB
SEKOLAH TINGGI

Muchammad Naseer, S.Kom., M.T

Remateri

Muhamad Sabar, S.T., M.T

SERTIFIKET





Diberikan Kepada :

Ari Ardiansyah

Sebagai :

PESERTA

Webinar Nasional EASY "BRAVE AND CONFIDENT BECOME AN ENTECHPRENEUR" Bandung, 25 Juli 2020

Himpunan Mahasiswa Teknik Informatika Sekolah Tinggi Teknologi Bandung

Ketua Sekolah Tinggi Teknologi Bandung



Pembina HIMATIF



Ketua HIMATIF



Nurhalimah

Ketua Pelaksana



Ilham Jaya Hartana

Muchammad Naseer, S.Kom, M.T.

Titi Widaretna, S.T.





CERTIFICATE OF COMPLETION

THIS CERTIFIES THAT

Ari Ardiansyah

Has Successfully Completed

Studi Independen Bersertifikat

Supported by Kampus Merdeka

Back End Java Script Wave 2

14 Feb 2022 - 22 Jul 2022

Alamanda Shantika

President Director of Binar Academy



Ari Ardiansyah

- JI.Rancakasiat, RT 02/05, Desa Rancamulya, Kecamatan Pameungpeuk, Kabupaten Bandung, Jawa Barat 40376
- Jl.Rancakasiat, RT 02/05, Desa Rancamulya, Kecamatan Pameungpeuk, Kabupaten Bandung, Jawa Barat 40376
- in www.linkedin.com/in/ari-ardiansyah101
- https://github.com/aribrilliantsyah

Back End Javascript

- 6 bulan
- 11 chapter
- JavaScript

Lulus

Kompetensi Individual

Kompetensi Hard Skill 4.6 Kompetensi Soft Skill 1. Memahami Pengantar Dunia Pemrograman 1. Learning Drive 2. Memahami basic programing dengan menggunakan bahasa pemrograman 2. Growth Mindset Javascript 3. Grit 3. Memahami logika pemrograman dengan menggunakan Javascript 4. Self-Regulated Learning 4. Mengolah data di backend dengan database PostgreSQL 5. Critical Thinking 5. Membuat REST API 6. Problem Solving 6. Menerapkan Networking, API Documentation dan Design Pattern 7. Creative Thinking 7. Melakukan testing dan deployment 8. Memahami penggunaan authentication dan 8. Learning Agility media handling untuk mendukung pengembangan fitur pada web 9. Memahami penggunaan web socket dan mailer untuk mendukung pengembangan fitur pada web

Kompetensi Team Work



VERY GOOD

Tangerang, 05 Agustus 2022 CEO Binar Academy



Yogyakarta Office: Infini Space, JI Kabupaten KM 1,2 no. 127, Yogyakarta Nusupan, Trihanggo, Gamping Sleman, Daerah Istimewa Yogyakarta 55291

VERY GOOD

: BSD Green Office Park, Jl. BSD Grand Boulevard, Sampora, BSD, Tangerang, Banten 15345

Alamanda Shantika

KOMPETENSI HARD SKILL

Kompetensi Individual

Kompetensi yang dicapai secara individual oleh murid dimana murid bertanggung jawab kepada dirinya sendiri.

Memahami Pengantar Dunia Pemrograman	Mengenal Sejarah Aplikasi Memahami Konsep Produk Memahami SDLC Mengenal Tech Stack Mengenal Bahasa Pemrograman	
Memahami basic programing dengan menggunakan bahasa pemrograman Javascript	Back End (Pengantar) Javascript - Struktur data Javascript - Operator & Expression EcmaScript 6 GIT	
Memahami logika pemrograman dengan menggunakan Javascript	Programming Algorithm Loop OOP in Javascript	
Mengolah data di backend dengan database PostgreSQL	Database DBMS (Database Management System) Query Language RDBMS	
Membuat REST API	Node.JS Express JS RESTful API ORM (Object Relational Mapping)	
Menerapkan Networking, API Documentation dan Design Pattern	Networking API Documentation Design Pattern	
Melakukan testing dan deployment	Testing Cloud and Server Containerisasi & Deployment CI/CD	
Memahami penggunaan authentication dan media handling untuk mendukung pengembangan fitur pada web	Authentication Debugging and Logging Backend Media Handling	
Memahami penggunaan web socket dan mailer untuk mendukung pengembangan fitur pada web	1. Web socket 2. HTML & CSS 3. Mailer	

KOMPETENSI SOFT SKILL

Kompetensi Individual

Kompetensi yang dicapai secara individual oleh murid dimana murid bertanggung jawab kepada dirinya sendiri.

Learning Drive	Motivasi yang menjadi landasan dan dorongan untuk terus belajar dan mengembangkan diri. [Motivasi] [Goal Settings (Penetapan Tujuan)]
Growth Mindset	Persepsi/kepercayaan akan kemampuan diri sendiri bahwa kemampuan dirinya masih dapat terus dikembangkan dengan usaha daripada menilai dirinya sudah tidak dapat diubah lagi. [Persepsi Kompetensi Diri] [Persepsi Tantangan] [Persepsi Usaha] [Persepsi Feedback] [Persepsi Kegagalan]
Grit	Kegigihan untuk mencapai tujuan pengembangan diri karena memiliki ketekunan (perseverance) dan passion terhadap tujuan jangka panjangnya.
Self-Regulated Learning	Segala usaha dan strategi spesifik yang diinisiasi oleh diri untuk dapat terus mencapai tujuan pembelajaran/pengembangan diri dengan optimal. [Perencanaan Pengembangan Diri] [Strategi Pengembangan Diri] [Evaluasi Pengembangan Diri]
Learning Agility	Kemampuan untuk belajar dari pengalaman serta mampu mengaplikasikannya pada berbagai situasi yang baru sekalipun, termasuk paham kapan untuk mengaplikasikannya. [Self Awareness] [Change Agility] [Mental Agility] [People Agility] [Results Agility]
Critical Thinking	Kemampuan mengidentifikasi tingkat pemahaman, mengevaluasi berbagai informasi hingga mampu membuat pola pemahaman/kesimpulan, dan menyampaikan pemahamannya dengan efektif. [Identifikasi Pemahaman] [Pembentukan pola pemahaman] [Pengekspresian hasil pemahaman]
Problem Solving	Kemampuan memahami masalah yang diberikan hingga mampu menentukan jawaban/solusi paling sesuai pada situasi tersebut. [Identifikasi Masalah] [Pembuatan Keputusan]
Creative Thinking	Kemampuan menemukan peluang inovasi hingga mampu menginisiasi ide/inisiatif baru yang relevan. [Identifikasi Peluang] [Pembuatan Inisiatif]

Kompetensi Team Work

Kompetensi yang dicapai secara tim atau bersama-sama dimana murid bertanggung jawab kepada dirinya sendiri dan kepada rekan sesama tim.

Melakukan kolaborasi tim pengembangan aplikasi dengan iterasi proses testing dan evaluasi melalui repository Gitlab / Github

- Berkolaborasi dengan team front end
 Bertanggung jawab atas tasknya
- masing-masing
 3. Terbuka apabila ada impediment dan road blocker
- 4. Berkolaborasi dengan framework Scrum
- Product requirements and features
- Mampu menganalisis requirement untuk
- menggunakan teknologi yang tepat
 3. Berkolaborasi menggunakan version
 control seperti melakukan merge
 request dan resolve conflict
- 4. Mampu menggunakan CI/CD
- Mampu membuat dokumentasi API yang bisa digunakan oleh developer lain
- Mensupport integration testing dengan front end developer

Kompetensi Team Work

Kompetensi yang dicapai secara tim atau bersama-sama dimana murid bertanggung jawab kepada dirinya sendiri dan kepada rekan sesama tim.

Communication Skill	Kemampuan menyampaikan tujuan/ide/pemikiran secara efektif dan meyakinkan pihak lain.	
	[Effective Communication] [Influencing]	
Managament Chill	Kemampuan mengelola proses kerja untuk menghasilkan target yang diharapkan.	
Management Skill	[Mengelola Perencanaan] [Mengelola Pelaksanaan] [Mengelola Evaluasi] [Mengelola Perbaikan]	
Leadership Skill	Kemampuan memotivasi, mengarahkan, dan mengembangkan diri sendiri maupun orang lain untuk dapat mencapai tujuan bersama.	
,	[Memotivasi orang lain] [Mengarahkan orang lain] [Mengembangkan orang lain]	

SKALA NILAI

0	INCOMPLETE	3 - 3.9	GOOD
1 - 1.9	POOR	4 - 4.9	VERY GOOD
2 - 2.9	FAIR	5	EXCELLENT



Yogyakarta Office: Infini Space, JI Kabupaten KM 1,2 no. 127, Yogyakarta Nusupan, Trihanggo, Gamping, Sleman, Daerah Istimewa Yogyakarta 55291

: BSD Green Office Park, Jl. BSD Grand Boulevard, Sampora, BSD, Tangerang, Banten 15345